# 融资租赁收入确认问题

提问人：语晴 2008 时间：2015-05-04 10:22:53
融资租赁公司某项业务于 2012 年 9 月 10 日开始租赁，客户预付季度租金，请问一下收入的确认时点，利息收入确认时点应为 2012 年10 月 10 日，还是 2012 年 12 月 10 日。目前有两种解释方式：一、客户预付季度租金，首季度不计算利息收入（ 2012 年 9 月 10 日至2012 年 12 月 10 日），自第二季度开始计算（ 2012 年 12 月 10 日开始计算第一笔利息收入）；二、 2012 年 10 月 10 日开始计算第一笔利息收入

回答人：chenyiwei
理论上比较合理的方法是按天数计算。对其他做法，可根据其与正规做法之间的差异对报表整体的影响程度是否超过重要性水平，来判断是否接受该处理。另外须注意保持一贯性。